【裁判字號】    99,抗,1328
【裁判日期】    991110
【裁判案由】    聲請定其應執行刑
【裁判全文】
臺灣高等法院刑事裁定                  99年度抗字第1328號
抗  告  人
即受刑  人  甲○○
上列抗告人因聲請定其應執行刑案件，不服臺灣臺北地方法院中
華民國99年9 月30日裁定（99年度聲字第2369號），提起抗告，
本院裁定如下：
    主  文
抗告駁回。
    理  由
一、原裁定意旨略以：受刑人甲○○因犯偽造文書等罪，先後經
    判決確定（詳細情形如附表所示，並將編號17之罪名更正為
    「偽造文書」）。茲檢察官聲請定其應執行之刑，經審核認
    聲請為正當，依刑事訴訟法第477 條第1 項，刑法第53 條
    、第51條第5 款規定，定其應執行有期徒刑6 年10月等語。
二、抗告意旨略以：原裁定附表編號1 至6 前經定應執行有期徒
    刑2 年4 月，附表編號9 至12前經定應執行有期徒刑7 月，
    附表編號14至16前經定應執行有期徒刑10月，附表編號18至
    19前經定應執行有期徒刑1 年2 月，原裁定就上開定應執行
    部分漏未審酌，致其各罪數罪併罰之結果所定應執行刑有違
    背內部性界限及外部性界限，反比未裁定前之應執行刑為高
    ，爰提起抗告等語。
三、按裁判確定前犯數罪者，併合處罰之；而數罪併罰，有二裁
    判以上者，依刑法第51條之規定，定其應執行之刑；又宣告
    多數有期徒刑，於各刑中之最長期以上，各刑合併之刑期以
    下定其刑期，但不得逾30年，刑法第50條、第51條第5 款及
    第53條分別定有明文。再按法律上屬於自由裁量之事項，有
    其外部性界限及內部性界限，並非概無拘束。依據法律之具
    體規定，法院應在其範圍選擇為適當之裁判者，為外部性界
    限；而法院為裁判時，應考量法律之目的及法律秩序之理念
    所在者，為內部性界限。法院為裁判時，二者均不得有所踰
    越（最高法院80年台非字第473 號判例）。在數罪併罰有二
    裁判以上定其應執行之刑時，固屬於法院自由裁量之事項，
    然仍應受前揭外部性界限及內部性界限之拘束。
四、經查：抗告人先後犯有如原裁定附表編號1 至20所示之罪，
    依前揭說明，應於各刑中之最長期（9 月）以上，各刑合併
    之刑期（8 年5 月）以下，定其應執行之刑期；又其中附表
    編號1 至6 前經臺灣板橋地方法院以98年聲字第5514號定應
    執行有期徒刑2 年4 月，附表編號9 至12經原確定判決定應
    執行有期徒刑7 月，附表編號14至16經原確定判決定應執行
    有期徒刑10月，附表編號18至19經原確定判決定應執行有期
    徒刑1 年2 月，有本院前案紀錄表及各該判決書在卷可稽。
    從而，原裁定就受刑人所犯如原裁定附表所示各罪，定其應
    執行之刑為有期徒刑6 年10月，既在外部性界限（8 年5 月
    ）、內部性界限（6 年11月，所犯20罪前經分別定應執行刑
    ，獲有減少有期徒刑18月之利益）之範圍內，自難認原審法
    院就本件裁量權之行使，有逾越上開外部界限與內部界限，
    抗告意旨指摘原裁定不當，為無理由，應予駁回。
據上論斷，應依刑事訴訟法第412條，裁定如主文。
中    華    民    國    99    年    11    月    10    日
                  刑事第八庭  審判長法  官  張傳栗
                                    法  官  劉嶽承
                                    法  官  黃斯偉
以上正本證明與原本無異。
如不服本裁定，應於收受送達後五日內向本院提出抗告狀。
                                    書記官  王宜玲
中    華    民    國    99    年    11    月    10    日

司法院資訊處製作；財團法人民間司法改革基金會備份。
